# 求教陈斑:生产成本必须等于产成品吗?

提问人：5566 时间：2011-10-24 21:28:12
因公司产品流程较多，采用逐步结转分步法核算成本，由于上一步骤的成本转入下一步骤，这样成本总额不免会虚增。税务局来查账，发现生产成本借方总额是 3000 万，而最终结转的产成品成本是 2000 万，中间有 1000 万的差异，认为生产成本必须等于产成品，少转了 1000 万的产成品，隐瞒了收入，要给予处罚。查会计制度和有关法规,怎么也没说生产成本必须等于产成品啊。

回答人：chenyiwei
在顺序结转分步法下，期末有在产品结存的情况下，多数情况下生产成本的借方发生额不等于本期完工入库产品的成本。不知道你公司有何特殊情况导致税务局作出这样的推断。